# 请教陈版--报告期内，对原子公司失去控制，当期母公司合并报表的编制。

提问人：天涯 119 时间：2012-12-23 19:25:23
A公司持有B公司40%的股权，同时，B公司另一股东C公司与A公司达成一致行动协议，其表决权由A公司行使，A公司实质控制B公司，A公司将B公司报表其纳入合并报表范围。 2012 年 5 月，C公司取消与A公司的一致行动，收回其表决权，由其自己行使，A公司失去对B公司的控制权，从 2012 年 6 月起，B公司财务报表不再纳入A公司合并报表范围。
2012 年 5 月 31 日各公司财务数据如下：
A 公司账面对B公司的长期股权投资余额 400 万元；B 公司股本 1000 万元，未分配利润负 1500 万元，B公司 2012 年1-5月实现净利润 200 万元，再假设B公司 2012 年6-12月实现净利润 300 万元。A公司账面没有对B公司的其他长期投资，依据协议，A公司对B公司发生的超额亏损，按其股比承担。
A公司个别报表的失去控制日的处理分录：
分录一： 分录二：
借：投资收益 400 万元 借：期初未分配利润 400 万元 贷：长期股权投资 400 万元
贷：长期股权投资 400 万元
请教陈版：
问题 1 ：以上哪笔分录正确？？
问题 2 ：对B公司 2012 年6-12月实现的净利润，A公司 2012 年 12 月 31 日的合并报表中，应体现的投资收益是：300*40%=120万元，是否正确？
问题3:2012年 12 月 31 日，A公司编制合并报表，在合并报表中，对该合并范围的变化，应如何编制分录？？
谢谢！

回答人：chenyiwei
回复 天涯 119 的帖子
1 、问题 1 赞同lxch119的意见。 2
2 、在A的合并报表层面，需对剩余股权按丧失控制权之日的公允价值重新计量，并在重新计量的基础上，以处置日公允价值为基础进行权益法核算，因此A公司 2012 年 12 月 31 日的合并报表中，应体现的投资收益不一定是300*40%=120万元。 3 、按照常规的处置子公司编制抵销分录即可。关注合并报表层面处置损益的计算是否符合解释 4 号第四条的规定。